臺灣臺中地方法院民事判決　九十三年度訴字第二○八八號
　　原　　　告　乙○○
　　被　　　告　甲○○
右當事人間請求損害賠償事件，經本院於民國九十三年十二月二十日言詞辯論終結，
判決如左：
    主      文
原告之訴及假執行之聲請均駁回。
訴訟費用由原告負擔。
    事實及理由
一、原告主張：原告主張陳季杏為其配偶，被告明知陳季杏為有配偶之人，竟於民國
    七十年至八十六年間，與陳季杏在臺北縣土城鄉○○街五五巷二五號三樓、臺中
    市○○○街二五之二號等地，兩造連續通姦，長達十六年之久，直至九十二年十
    月底原告因與陳季杏發生爭吵，始從陳季杏口中得知上開事實，被告與陳季杏連
    續通姦，不僅嚴重侵害原告家庭之和諧、幸福、圓滿，對原告精神亦造成重大之
    損害，故原告依據民法第一百八十四條第一項、同法第一百九十五條第一項之規
    定，請求非財產上之損害。並聲明請求：(一)被告應給付原告新臺幣（下同）六十
    萬元及自起訴狀繕本送達被告翌日起至清償日止，按年息百分之五計算之利息；
    (二)願供擔保，請准宣告假執行。
二、被告則以：其並無與原告之配偶陳季杏通姦，況且被告於七十四年至七十五間已
    經將位於臺北縣土城鄉○○街五五巷二五號三樓之房屋出賣，改住同街二一七號
    十樓之房屋，至今已將近九年二月，況且原告請求之侵權行為事實，亦已罹於時
    效，被告自得拒絕給付。並聲明請求：(一)原告之訴及假執行之聲請均駁回；(二)如
    受不利判決，願供擔保請准免為假執行之宣告。
三、兩造不爭執之事實：
  (一)原告與陳季杏於七十二年二月十四日結婚至今。
  (二)被告與陳季杏先前為同事關係。
  (三)八十九年年底被告有與陳季杏見面。
四、得心證之理由：
  本件兩造所爭執之處，應在於被告與陳季杏是否有通姦事實？其通姦時間為何？及
  若被告與陳季杏通姦，被告所提出之時效抗辯是否有理由？
  (一)經查，證人陳季杏到庭證稱：「（法官問：你們婚姻關係存續中，有無跟被告發
    生性關係？）有。」、「（法官問：婚姻關係存續中，最早發生性關係在何時？
    ）我第一次跟被告發生性關係是在七十年十月十日，但是結婚後到七十三年初還
    是陸陸續續有發生性關係。我七十三年懷孕之後就沒有發生性關係。」、「（法
    官問多久發生一次性關係，次數共幾次？）偶爾，這是二十幾年前的事，後來被
    告在七十三年也結婚，雖然有發生性關係，但次數不多，後來在七十三年我懷孕
    後就沒有發生性關係。」、「（原告問：八十九年是否跟被告再見過面？有無發
    生性關係？）有，我有一次出差到臺北有去找被告，那次僅限於同事關係見面，
    但是沒有發生性關係。」、「（原告問：你在信裡面說你在生完小孩就沒有跟被
    告聯絡過，被告也承認跟證人聯絡過，證人說沒有聯絡過，為何講的情形跟被告
    所說的情形不同？）當時我在信裡跟我先生說是希望善意的謊言，不希望再把問
    題擴大才會這樣講。」、「（原告問：八十五年被告有無到我漢城五街住處休息
    ？）有，有一次被告來臺中找我，我請他到我家裡，當時小孩都在，並沒有發生
    任何的性關係。」、「（法官問：發生性關係第一次地點？）第一次在被告臺北
    縣中和市○○街住處發生。接下來，陸陸續續有發生性關係，地點都一樣，次數
    幾次不知道，平均大約多久一次我不曉得。這當中我有墮過胎。」、「（法官問
    ：七十三年最後一次時間？時間多久？）應該是在七十三年年初，之後懷孕就沒
    有在發生性關係。時間是七十二年到七十三年年初」等語，足見證人陳季杏雖證
    稱自七十二年起至七十三年年初，與被告有通姦之事實，然關於其與原告婚姻關
    係存續期間，僅於七十二年二月十四日結婚後至七十三年初之間有與被告發生性
    關係，又原告既於七十二年二月十四日與陳季杏結婚，則其於結婚前與被告發生
    性關係部分，尚難係屬通姦，另原告主張被告與陳季杏間，於七十三年初至八十
    六年尚有通姦事實，復未能舉證證明，其此部分之主張，自非可採。
  (二)按因侵權行為所生之損害賠償請求權，自請求權人知有損害及賠償義務人時起，
    二年間不行使而消滅，自有侵權行為時起，逾十年者亦同，民法第一百九十七條
    第一項定有明文，經查，原告雖主張其九十二年十月底因與陳季杏發生爭吵，始
    從陳季杏口中得知其通姦之事實，至起訴時（即九十三年九月一日）尚未逾越二
    年，然被告與陳季杏通姦之時間，既為自七十二年二月十四日起至七十三年年初
    止，至原告起訴時，顯已超過十年，依上開說明，被告抗辯原告之請求已罹於時
    效，尚屬有據。
  (三)復按時效完成後，債務人得拒絕給付，民法第一百四十四條第一項定有明文，綜
    上所述，原告主張被告七十年至八十六年有通姦之事實，其關於七十二年二月十
    四日前，既於原告與陳季杏結婚時間前，此部分之事實自與通姦之事實不符，而
    關於七十三年初以後至八十六年部分之通姦事實，原告復未能舉證證明，其主張
    被告有侵權行為，而請求損害賠償自屬無據，至於七十二年二月十四日以後至八
    十六年初之間之通姦事實，距原告起訴時，既已超過十年之時效期間，被告拒絕
    給付，自無不合。從而，原告依據民法第一百八十四條第一項、同法第一百九十
    五條第一項之規定，請求被告給付原告六十萬元及自起訴狀繕本送達被告翌日起
    至清償日止，按年息百分之五計算之利息，均無理由，應予駁回，其假執行之聲
    請，亦失所依附，應併予駁回。
五、訴訟費用負擔之依據：民事訴訟法第七十八條。
中　　　華　　　民　　　國　　九十三　　年　　 十二　　 月　　 三十一　 日
　　　　　　　　　　　　　　　　臺灣臺中地方法院民事第三庭
~B法　　　官　許　石　慶
右為正本係照原本作成。
如不服本判決，應於判決送達後二十日內，向本院提出上訴狀。
中　　　華　　　民　　　國　　九十三　　年　　 十二　　 月　　 三十一　 日
~B法院書記官
